臺灣雲林地方法院刑事判決　　　　　　　 94年度訴字第466號
公　訴　人　臺灣雲林地方法院檢察署檢察官
被　　　告　甲○○
選任辯護人　藍庭光律師
　　　　　　劉志卿律師
上列被告因違反槍砲彈藥刀械管制條例案件，經檢察官提起公訴
（94年度偵字第1883號），並當庭減縮犯罪事實，本院判決如下
：
    主  文
甲○○未經許可寄藏可發射子彈具有殺傷力之改造槍枝，處有期
徒刑參年陸月，併科罰金新臺幣伍萬元，罰金如易服勞役，以新
臺幣玖佰元即銀元參佰元折算壹日。扣案仿WALTHER 廠PPK ／S
型半自動手槍製造之改造手槍（含彈匣壹個，槍枝管制編號：
0000000000號）壹把及9MM改造子彈拾參顆，均沒收。
    犯  罪  事  實
一、甲○○明知蔡永芳（已於民國94年2 月8 日死亡）於94年2
    月初農曆春節前某日，在雲林縣口湖鄉埔南村甲○○經營之
    魚塭處，所交付並委託其保管，具有殺傷力之仿WALTHER 廠
    PPK ／S 型半自動手槍製造之改造手槍（含彈匣壹個，槍枝
    管制編號：0000000000號）1 把及9MM 改造子彈20顆，均係
    槍砲彈藥刀械管制條例管制之物品，竟基於代蔡永芳寄藏之
    犯意，未經許可將之藏放在上開魚塭房間的書桌抽屜內。嗣
    於94年4 月24日23時50分許，甲○○攜帶上開槍、彈，駕駛
    車牌號碼5679─JW號自用小客車，搭載不知情之友人吳美英
    前往雲林縣口湖鄉○○村○○路○ 段197 號「神網網咖」處
    ，因遭人發現其身上帶有槍枝而報警處理，員警並在甲○○
    身上及車牌號碼5679─JW號自用小客車內，扣得上開具有殺
    傷力之槍枝1 把、子彈20顆，同時並查獲亦為蔡永芳所交付
    之不具殺傷力的仿貝瑞塔M9型半自動手槍製造之金屬玩具手
    槍1 把、無法擊發的8MM 改造子彈2 顆、不具火藥及彈頭，
    非完整子彈之9MM 改造彈殼10顆，以及9MM 玩具金屬空彈殼
    6 顆等物。
二、案經雲林縣警察局北港分局報告臺灣雲林地方法院檢察署檢
    察官偵查後提起公訴。
    理  由
一、認定犯罪事實所憑的證據及理由：
（一）書證部分：
  １、證人吳美英於94年5 月10日在檢察官偵查中，表示被告攜
      帶之槍枝、子彈係代人寄藏，以及當日被查獲經過之結證
      證詞。
  ２、內政部刑事警察局94年5 月24日刑鑑字第0940066847號關
      於扣案仿WALTHER 廠PPK ／S 型半自動手槍製造之改造手
      槍（含彈匣壹個，槍枝管制編號：0000000000號）1 把及
      9MM 改造子彈20顆（含鑑驗試射之7 顆），係具有殺傷力
      ，而其餘查獲之槍枝、子彈均不具有殺傷力之鑑驗通知書
      乙份。
  ３、內政部刑事警察局94年6 月15日刑鑑字第0940093073號函
      關於被告測謊結果之鑑定書乙份。
（二）物證部分：扣案之槍枝共2把、子彈共計38顆。
（三）被告於偵查中就寄藏槍枝、子彈部分之自白，及其在本院
      審理中自白犯罪，其自白均具有任意性，且與上開證據相
      符，應堪採為證據。
二、論罪科刑的理由：
（一）被告未經許可寄藏改造槍枝、子彈，核其所為係犯槍砲彈
      藥刀械管制條例第8 條第4 項未經許可寄藏可發射子彈具
      有殺傷力之改造槍枝罪及同條例第12條第4 項未經許可寄
      藏子彈罪。被告係受蔡永芳委託代為保管槍彈，其行為應
      屬寄藏而非持有，公訴人認被告所為係犯同法條之未經許
      可無故持有罪，尚有未合，惟基本事實相同，法條同一，
      本院自應逕行論以寄藏罪，且無庸變更起訴法條。而被告
      寄藏後持有槍枝、子彈之行為係寄藏行為之當然結果，應
      不另論罪。被告以一寄藏行為，寄藏具有殺傷力之改造玩
      具手槍及子彈，為想像競合犯，應依刑法第55條規定，從
      情節較重之同條例第8 條第4 項未經許可寄藏可發射子彈
      具有殺傷力之改造槍枝罪論處。
（二）爰審酌被告前素無不良前科，本件原係代友人保管槍枝、
      子彈，然於查獲當時，竟辯稱係自行改造所得，致使徒然
      耗費偵查資源，暨其寄藏槍、彈之數量、期間，以及事後
      將槍、彈攜出，增加危害社會安全秩序之程度，並其家庭
      、職業等生活狀況，事後能坦承犯行等一切情狀，量處如
      主文所示之刑，並就所處罰金刑部分諭知易服勞役之折算
      標準。
（三）又扣案之仿WALTHER 廠PPK ／S 型半自動手槍製造之改造
      手槍（含彈匣壹個，槍枝管制編號：0000000000號）1 把
      、9MM 改造子彈13顆（另具有殺傷力之子彈7 顆業已由鑑
      驗單位試射完竣而不存在，不予宣告沒收），均係具有殺
      傷力，已如前述，屬於違禁物品，應依刑法第38條第1 項
      第1 款規定予以沒收。另外，同時查獲之不具殺傷力的仿
      貝瑞塔M9型半自動手槍製造的金屬玩具手槍1 把、無法擊
      發的8MM 改造子彈2 顆、不具火藥及彈頭，非完整子彈之
      9MM 改造彈殼10顆，以及9MM 玩具金屬空彈殼6 顆等物，
      因為均不具殺傷力，並非違禁物品，爰不諭知宣告沒收。
三、適用的法律：
（一）刑事訴訟法第299條第1項前段。
（二）槍砲彈藥刀械管制條例第8條第4項、第12條第4項。
（三）刑法第11條前段、第55條、第42條第2 項、第38條第1 項
      第1款。
（四）罰金罰鍰提高標準條例第2條。
本案經檢察官乙○○到庭執行職務
中　　華　　民　　國　　94　　年　　9 　　月　　30　　日
                  刑事第三庭    審判長法  官 劉 國 賓
                                      法  官 廖 淑 華
                                      法  官 廖 國 勝
以上正本證明與原本無異。
如不服本判決，應於送達後10日內，向本院提出上訴狀。（須附
繕本）
                                      書記官 黃 秋 萍
中　　華　　民　　國　　94　　年　　9 　　月　　30　　日
槍砲彈藥刀械管制條例第8條
未經許可，製造、販賣或運輸鋼筆槍、瓦斯槍、麻醉槍、獵槍、
空氣槍或第4 條第1 項第1 款所定其他可發射金屬或子彈具有殺
傷力之各式槍砲者，處無期徒刑或5 年以上有期徒刑，併科新臺
幣1 千萬元以下罰金。
未經許可，轉讓、出租或出借前項所列槍枝者，處 5 年以上有期
徒刑，併科新臺幣 1 千萬元以下罰金。
意圖供自己或他人犯罪之用，而犯前二項之罪者，處無期徒刑或
7 年以上有期徒刑，併科新臺幣 1 千萬元以下罰金。
未經許可，持有、寄藏或意圖販賣而陳列第 1 項所列槍枝者，處
3 年以上10年以下有期徒刑，併科新臺幣700 萬元以下罰金。
第1 項至第3 項之未遂犯罰之。
槍砲彈藥刀械管制條例第12條
未經許可，製造、販賣或運輸子彈者，處 1 年以上 7 年以下有
期徒刑，併科新台幣 500 萬元以下罰金。
未經許可，轉讓、出租或出借子彈者，處 6 月以上 5 年以下有
期徒刑，併科新台幣 300 萬元以下罰金。
意圖供自己或他人犯罪之用，而犯前二項之罪者，處 3 年以上
10 年以下有期徒刑，併科新台幣 700 萬元以下罰金。
未經許可，持有、寄藏或意圖販賣而陳列子彈者，處 5 年以下有
期徒刑，併科新台幣 300 萬元以下罰金。
第 1 項至第 3 項之未遂犯罰之。
